HUGO POZUELO MARTÍNEZ

DESARROLLADOR WEB FULL STACK

hugopm.empleo@outlook.com | /in/hugo-pm | h-pozuelo.github.io/portfolio

SOBRE MÍ

Desarrollador de software certificado en AWS, Azure y Power Platform, especializado en crear aplicaciones web escalables y soluciones cloud eficientes. Con una sólida experiencia en tecnologías como .NET, Angular y React. Deseo incorporarme a un equipo dinámico y colaborativo donde contribuir con mis habilidades técnicas y experiencia en el desarrollo web.

CERTIFICACIONES

AWS Certified Developer - Associate (DVA-C02)

Enlace a Credly

Azure Developer Associate (AZ-204)

Enlace a Microsoft Learn

Power Platform Developer Associate (PL-400)

Enlace a Microsoft Learn

HABILIDADES

- Frontend: HTML5, CSS3, JavaScript, TypeScript, jQuery, Bootstrap, Angular, React, Vue, Ionic.
- Backend: C#, .NET Core, ASP.NET, Entity Framework, LINQ, MVC, Web API, Java, Python, Django.
- Bases de datos: SQL, Transact-SQL, SQL Server, NoSQL, Azure Cosmos DB, Amazon DynamoDB.
- Cloud: Microsoft Azure, Amazon Web Services (AWS), CI/CD, GitHub Pages.
- Otras tecnologías: Git, GitHub, Docker, Figma, Microsoft Power Platform.

EXPERIENCIA PROFESIONAL

[FCT] Maquetador de Cabeceras WordPress, ClickCode

Mar 2023 - Jun 2023

- Desarrollo de páginas web a partir de mockups, utilizando tecnologías como HTML, CSS y JavaScript.
- Agregar interactividad a las páginas web mediante el uso de plugins de jQuery.
- Publicar los sitios web en WordPress.

[FCT] Aprendiz de Administrador de Redes Informáticas, Infortécnica

Mar 2021 - Jun 2021

[FCT] Técnico de Soporte Informático, Sermicro

Mar 2019 - Jun 2019

ESTUDIOS

Máster en Desarrollo Web Full Stack + MultiCloud

Oct 2023 - Jun 2024

Tajamar Tech -814 horas presenciales-

FP Superior en Desarrollo de Aplicaciones Web y Dispositivos Móviles

Sep 2021 - Jun 2023

Salesianas Plaza Castilla

FP Superior en Administración de Sistemas Informáticos en Red

Sep 2019 - Jun 2021

Tajamar Tech

INFORMACIÓN ADICIONAL

- Idiomas: Español (nativo), Inglés (B2).
- Carné de conducir: B (carné de coche).
- Logros: Puesto 31º en el desafío frontend (React) de la competición organizada por NUWE y CaixaBank TECH (2024).